zh-TW: 體育用品 > 室外休閒 > 釣魚 > 釣魚竿 > 冰釣竿: 冰釣竿與捲線器套組; 冰釣竿胚
vi: Dụng cụ thể thao > Giải trí ngoài trời > Câu cá > Cần câu > Cần câu trên băng: Bộ cần & máy câu băng; Phôi cần câu băng
es: Equipamiento deportivo > Actividades al aire libre > Pesca > Cañas de pescar > Cañas de pescar en hielo: Combos de caña y carrete para pesca en hielo; Blanks de cañas para pesca en hielo
tr: Spor Malzemeleri > Açık Hava Etkinlikleri > Balıkçılık > Olta Kamışları > Buz Oltaları: Buz balıkçılığı kamış ve makine setleri; Buz balıkçılığı ham kamışları
da: Sportsartikler > Friluftsliv > Fiskeri > Fiskestænger > Isfiskestænger: Stang- og hjulsæt til isfiskeri; Stangklinger til isfiskeri
sv: Sportartiklar > Utomhusaktiviteter > Fiske > Metspön > Isfiskespön: Pimpelfiskeset; Klingor för pimpelspön
pt-PT: Artigos de desporto > Atividades recreativas no exterior > Pesca > Canas de pesca > Canas de pesca de gelo: Conjuntos de cana e carreto para pesca no gelo; Blanks para canas de pesca no gelo
ro-RO: Articole sportive > Recreere în aer liber > Pescuit > Lansete > Lansete pentru pescuit la copcă: Seturi de undiță și mulinetă pentru pescuit la copcă; Blankuri de undiță pentru pescuit la copcă
th: อุปกรณ์กีฬา > สันทนาการกลางแจ้ง > การตกปลา > คันเบ็ด > คันเบ็ดตกปลาในน้ำแข็ง: ชุดคันเบ็ดและรอกตกปลาน้ำแข็ง; แบลงก์คันเบ็ดตกปลาน้ำแข็ง
ko: 스포츠용품 > 야외 레크레이션 > 낚시 > 낚싯대 > 얼음 낚싯대: 얼음 낚싯대 및 릴 콤보; 얼음 낚싯대 블랭크
ja: スポーツ用品 > 屋外レクリエーション > 釣り > 釣り竿 > アイスフィッシングロッド: 氷上釣り用ロッド・リールコンボ; 氷上釣り用ロッドブランクス
fr: Équipements sportifs > Loisirs de plein air > Pêche > Cannes à pêche > Cannes à pêche sur glace: Ensembles canne et moulinet pour pêche sur glace; Blanks de canne pour pêche sur glace
cs: Sportovní potřeby > Outdoorové aktivity > Rybaření > Rybářské pruty > Rybářské pruty pro rybaření na ledu: Sety prutů a navijáků na dírky; Blanky prutů na dírky
nb: Sportsutstyr > Friluftsliv > Fisking > Fiskestenger > Isfiskestenger: Isfiskesett; Klinger for isfiskestenger
pl: Sprzęt sportowy > Rekreacja na świeżym powietrzu > Rybołówstwo > Wędki > Wędki podlodowe: Zestawy podlodowe; Blanki do wędek podlodowych
lt-LT: Sporto prekės > Poilsis lauke > Žvejyba > Meškerykočiai > Poledinės žūklės meškerykočiai: Poledinės žūklės meškerių ir ričių komplektai; Poledinės žūklės meškerių ruošiniai
sl-SI: Športna oprema > Rekreacija na prostem > Ribolov > Ribiške palice > Ribiške palice za ribolov na ledu: Kompleti palic in rol za ribolov na ledu; Osnove palic za zimski ribolov
hu: Sportszerek > Szabadtéri kikapcsolódás > Horgászat > Horgászbotok > Jéghorgászbotok: Lékhorgász bot- és orsókombinációk; Lékhorgász bottestek
nl: Sportartikelen > Buitenrecreatie > Vissen > Vishengels > IJsvishengels: IJsviscombo's (hengel en reel); IJsvishengelblanks
en: Sporting Goods > Outdoor Recreation > Fishing > Fishing Rods > Ice Fishing Rods: Ice Fishing Rod & Reel Combos; Ice Fishing Rod Blanks
pt-BR: Artigos esportivos > Atividades ao ar livre > Pesca > Varas de pescar > Varas de pesca no gelo: Conjuntos de vara e carretilha para pesca no gelo; Blanks de vara para pesca no gelo
sk-SK: Športový tovar > Exteriérové rekreakčné športy > Rybolov > Rybárske prúty > Rybárske prúty na ľade: Kombinácie prútov a navijakov na ľadový rybolov; Polotovary prútov na rybárčenie na ľade
de: Sportartikel > Outdoor-Aktivitäten > Angeln > Angelruten > Eisangelruten: Eisangelruten- & Rollen-Kombis; Blanks für Eisangelruten
bg-BG: Спортни стоки > Спортни занимания на открито > Риболов > Въдици > Въдици за леден риболов: Комплекти от въдици и макари за зимен риболов; Заготовки за въдици за леден риболов
it: Articoli sportivi > Ricreazione outdoor > Pesca > Canne da pesca > Canne da pesca sul ghiaccio: Combo canna e mulinello per pesca nel ghiaccio; Grezzi per canne da pesca nel ghiaccio
zh-CN: 体育用品 > 户外休闲 > 钓鱼 > 鱼竿 > 冰钓竿: 冰钓竿和渔轮套装; 冰钓竿裸竿
hr-HR: Sportska oprema > Rekreacija na otvorenom > Ribolov > Štapovi za ribolov > Štapovi za ribolov u ledu: Kombinacije štapova i rola za ribolov u ledu; Neobrađeni štapovi za ribolov u ledu
fi: Urheilutarvikkeet > Ulkoharrasteet > Kalastus > Onkivavat > Jäämerivavat: Pilkkisetit; Pilkkivapojen aihiot
ru: Спортивные товары > Активный отдых на открытом воздухе > Рыбалка > Рыболовные удилища > Удилища для подледной ловли: Комплекты удочек и катушек для зимней рыбалки; Бланки для зимних удочек
el: Αθλητικά είδη > Υπαίθριες δραστηριότητες αναψυχής > Ψάρεμα > Καλάμια ψαρέματος > Καλάμια ψαρέματος πάγου: Σετ καλαμιών & μηχανισμών ψαρέματος σε πάγο; Blank καλαμιών ψαρέματος σε πάγο